【裁判字號】    98,交簡上,221
【裁判日期】    990310
【裁判案由】    過失傷害
【裁判全文】
臺灣臺南地方法院刑事判決           98年度交簡上字第221號
上  訴  人
即  被  告  丙○○○
上列上訴人即被告因過失傷害案件，不服本院98年度交簡字第26
92號中華民國98年9月30日第一審判決（聲請簡易判決處刑案號
：98年度調偵字第845號），提起上訴，本院管轄之第二審合議
庭判決如下：
    主  文
上訴駁回。
丙○○○緩刑貳年。
    事實及理由
一、本院審理結果，認第一審簡易判決認事、用法及量刑均無不
    當，應予維持，並引用第一審簡易判決書及檢察官聲請簡易
    處刑書記載之事實、證據及理由（如附件）。
二、程序事項：公訴人所提出之證據資料、方法及上訴人即被告
    丙○○○所提出之刑事撤回告訴狀、美亞產物保險股份有限
    公司理賠明細通知各1紙等證據資料、方法，業經本院於民
    國99年2月24日公開審理之始，經合議庭評議後當庭宣示具
    有證據能力並載明於審判筆錄。
三、上訴人即被告丙○○○上訴意旨略以：伊已與告訴人和解，
    且告訴人業已撤回告訴，又被告經濟狀況不好，經此教訓無
    再犯之虞，懇請予以緩刑云云。經查：
  (一)按量刑之輕重及緩刑之宣告，係事實審法院得依職權自由裁
    量之事項，茍已斟酌刑法第57條各款所列情狀而未逾越法定
    刑度，則不得遽指為違法；又刑罰之量定屬法院自由裁量之
    職權行使，但仍應審酌刑法第57條所列各款事由及一切情狀
    ，為酌量輕重之標準，並非漫無限制，在同一犯罪事實與情
    節，如別無其他加重或減輕之原因，下級法院量定之刑，亦
    無過重或失輕之不當情形，則上級法院對於下級法院之職權
    行使，原則上應予尊重（最高法院72年度臺上字第6696號判
    例及85年度臺上字第2446號判決意旨參照）。查原審以被告
    事證明確，依刑事訴訟法第449條第1項前段、第454條第2項
    ，刑法第284條第1項前段、第62條、第41條第1項前段，刑
    法施行法第1條之1，量處拘役40日，如易科罰金，以新台幣
    1000元折算1日，量刑亦稱妥適。是被告以已與告訴人和解
    為由提起上訴，為無理由，應予駁回。
  (二)次按，告訴乃論之罪，告訴人於第一審辯論終結前，得撤回
    告訴，又其告訴經撤回者，法院應諭知不受理之判決，刑事
    訴訟法第238條第1項、第303條第3款分別定有明文。刑事訴
    訟法第七編「簡易程序」對於「撤回告訴」固無明文，亦無
    準用第238條之規定，惟基於告訴權人有自由決定告訴與否
    之權，自無不許撤回之理。是告訴人於簡易判決前撤回告訴
    ，仍有第238條第1項規定之適用。又刑事訴訟法第238條第3
    項之立法意旨，係重在限制告訴乃論之罪撤回告訴之時期，
    亦即撤回告訴，必須於第一審辯論終結前，始得為之，逾此
    時期，即不得為之，以免肇致告訴人操縱訴訟程序及輕視裁
    判之流弊，並非重在第一審終結程序，是否經言詞辯論（司
    法院73年7月31日刑事廳座談會決議結論參照）。從而，刑
    事簡易判決因不經言詞辯論，告訴人固得於法院所為簡易判
    決對外生效前撤回其告訴，惟其於法院所為簡易判決送達而
    對外生效後始撤回告訴，自難謂於法有合。查告訴人甲○○
    ○於民國98年10月16日第一審法院簡易判決送達而對外生效
    後，始於98年12月2日原審法院合議庭審理時撤回告訴，揆
    諸前揭說明，其撤回告訴係在第一審簡易判決後，與刑事訴
    訟法第238條第1項規定撤回告訴之時點限制尚有未合，尚不
    生撤回之效力，是此部分上訴亦顯無理由，應予駁回。
四、末查，被告前未曾受有期徒刑以上刑之宣告，有臺灣高等法
    院被告全國前案紀錄表1份在卷足按，且已與告訴人達成和
    解，業如前述，本院審酌被告係因一時疏失，方罹刑章，經
    此偵、審程序，當知所警惕，信無再犯之虞，認前開所宣告
    之刑以暫不執行為適當，爰諭知緩刑2年，以啟自新。
五、末按，第二審判決書，得引用第一審判決書所記載之事實、
    證據及理由，對案情重要事項第一審未予論述，或於第二審
    提出有利於被告之證據或辯解不予採納者，應補充記載其理
    由，刑事訴訟法第373條定有明文，併此敘明。
據上論斷，應依刑事訴訟法第455條之1第1項、第3項、第364條
、第368條、第373條，刑法第74條第1項第1款，判決如主文。
本案經檢察官乙○○到庭執行職務
中    華    民    國    99    年    3     月    10    日
                  刑事第二庭    審判長法  官  蘇義洲
                                      法  官  童來好
                                      法  官  黃瑪玲
以上正本證明與原本無異
不得上訴
                                      書記官  黃玉秀
中    華    民    國    99    年    3     月    10    日

司法院資訊處製作；財團法人民間司法改革基金會備份。
